Images des répertoires du notaire Émile Fould pour l'étude VIII
Archives nationales de France
Images des répertoires du notaire Émile Fould pour l'étude VIII
7 novembre 1832 - 5 août 1880
MC/RE/VIII/20 - MC/RE/VIII/25
Etude VIII; Fould, Emile
6 registres
Archives nationales de France
Minutes et répertoires: la loi 2008-696 du 15 juillet 2008 relative aux archives a fixé à 75 ans à compter de la date de l'acte, ou à 25 ans à compter de la date du décès de l'intéressé si ce délai est plus bref, le délai de communication des minutes et répertoires des notaires; ce délai est porté à 100 ans à compter de la date de l'acte si le document se rapporte à un mineur (code du Patrimoine, articles L213-2, 4e d et 5e).
Autres documents de l'étude (dossiers de clients, comptabilité...): s'agissant d'archives privées, ces documents sont communicables selon les modalités fixées par le déposant ou le donateur.
Certains documents ne sont pas accessibles sous leur forme originale en raison de leur mauvais état de conservation.
Registres versés aux Archives nationales en 1985.
Images des répertoires de l’étude VIII
Archives de l'étude VIII
répertoire d'officier public ministériel
- Répertoire chronologique pour la période du 7 novembre 1832 au 25 avril 1838, 7 novembre 1832 - 25 avril 1838; MC/RE/VIII/20; Ce répertoire comporte 169 feuillets et fait partie d' un registre de 285 feuillets de papier manuscrits, hauteur 34,5 cm x largeur 24 cm, foliotés par le notaire. Le registre est en mauvais état, et la reliure nécessiterait une restauration. Le feuillet n°284 est volant.
  Le registre contient aussi le répertoire du notaire Jacques Florent pour la période du 14 août 1829 au 7 novembre 1832.
  Le répertoire contient les informations suivantes: 1. le n° de l'acte dans l'année; 2. date du jour; 3. nature de l'acte passé en brevet; 4. nature de l'acte passé en minute; 5. nom, prénom, domicile des parties, indication sur la situation et les prix des biens; 6. date d'enregistrement de l'acte; 7. droits d'enregistrement.
  Attention: seuls les actes passés en minute sont conservés; les actes mentionnés dans le répertoire comme passés en simple brevet (colonne 3) ne sont pas conservés par les notaires et ne sont donc pas versés au Minutier (ils sont remis aux clients).
  répertoire
  - Liste chronologique des actes pour la période du 7 novembre au 31 décembre 1832, 7 novembre - 31 décembre 1832; 115 v°-120 r°
  - Liste chronologique des actes pour la période du 1er janvier au 31 décembre 1833, 1er janvier - 31 décembre 1833; 120 r°-139 v°
  - Liste chronologique des actes pour la période du 2 janvier au 31 décembre 1834, 2 janvier - 31 décembre 1834; 139 v°-159 r°
  - Liste chronologique des actes pour la période du 3 janvier au 30 décembre 1835, 3 janvier - 30 décembre 1835; 159 r°-182 r°
  - Liste chronologique des actes pour la période du 5 janvier au 31 décembre 1836, 5 janvier - 31 décembre 1836; 182 r°-208 v°
  - Liste chronologique des actes pour la période du 2 janvier au 31 décembre 1837, 2 janvier - 31 décembre 1837; 209 r°-265 v°
  - Liste chronologique des actes pour la période du 5 janvier au 25 avril 1838, 5 janvier - 25 avril 1838; 265 v°-284 v°
- Répertoire chronologique pour la période du 25 avril 1838 au 31 mars 1848, 25 avril 1838 - 31 mars 1848; MC/RE/VIII/21; Un registre de 308 feuillets de papier manuscrits, hauteur 35 cm x largeur 25 cm, composé de 5 cahiers foliotés par le notaire. Le registre est en mauvais état. La reliure nécessiterait une restauration. Les feuillets n° 1 à 19 sont détachés, ainsi que les feuillets n°299 à 309. Le feuillet n°50 est déchiré.
  - Liste chronologique des actes pour la période du 25 avril au 31 décembre 1838, 25 avril - 31 décembre 1838; 1 r°-28 r°
  - Liste chronologique des actes pour la période du 2 janvier au 30 décembre 1839, 2 janvier - 30 décembre 1839; 28 v°-56 v°
  - Liste chronologique des actes pour la période du 2 janvier au 31 décembre 1840, 2 janvier - 31 décembre 1840; 57 r°-90 r°
  - Liste chronologique des actes pour la période du 2 janvier au 31 décembre 1841, 2 janvier - 31 décembre 1841; 90 r°-115 r°
  - Liste chronologique des actes pour la période du 4 janvier au 31 décembre 1842, 4 janvier - 31 décembre 1842; 115 r°-148 v°
  - Liste chronologique des actes pour la période du 3 janvier au 30 décembre 1843, 3 janvier - 30 décembre 1843; 148 v°-175 v°
  - Liste chronologique des actes pour la période du 2 janvier au 31 décembre 1844, 2 janvier - 31 décembre 1844; 175 v°-205 r°
  - Liste chronologique des actes pour la période du 2 janvier au 31 décembre 1845, 2 janvier - 31 décembre 1845; 205 r°-239 r°
  - Liste chronologique des actes pour la période du 2 janvier au 31 décembre 1846, 2 janvier - 31 décembre 1846; 239 r°-272 v°
  - Liste chronologique des actes pour la période du 2 janvier au 31 décembre 1847, 2 janvier - 31 décembre 1847; 272 v°-303 v°
  - Liste chronologique des actes pour la période du 3 janvier au 31 mars 1848, 3 janvier - 31 mars 1848; 303 v°-308 v°
- Répertoire chronologique pour la période du 31 mars 1848 au 11 juin 1859, 31 mars 1848 - 11 juin 1859; MC/RE/VIII/22; Un registre de 347 feuillets de papier manuscrits, hauteur 35,5 cm x largeur 25,5 cm composé de 5 cahiers foliotés par le notaire. Le registre est en très mauvais état car complètement dérelié. Les feuillets n° 1 à 10, 12 à 19, 21 à 245, 247 à 252, 254 à 317, 319 à 324, 325 à 327, 328 à 335, 337 à 347 sont volants (ces feuillets sont cependant à chaque fois reliés ensemble), les feuillets n° 11, 20 sont volants et déchirés, les feuillets n° 246, 253, 318 et 336 sont volants. Le feuillet n° 201 est taché, ce qui peut gêner la lecture.
  - Liste chronologique des actes pour la période du 31 mars au 30 décembre 1848, 31 mars - 30 décembre 1848; 1 r°-14 v°
  - Liste chronologique des actes pour la période du 2 janvier au 31 décembre 1849, 2 janvier - 31 décembre 1849; 14 v°-38 r°
  - Liste chronologique des actes pour la période du 2 janvier au 31 décembre 1850, 2 janvier - 31 décembre 1850; 38 r°-68 r°
  - Liste chronologique des actes pour la période du 2 janvier au 31 décembre 1851, 2 janvier - 31 décembre 1851; 68 r°-95 r°
  - Liste chronologique des actes pour la période du 2 janvier au 31 décembre 1852, 2 janvier - 31 décembre 1852; 95 r°-140 v°
  - Liste chronologique des actes pour la période du 3 janvier au 31 décembre 1853, 3 janvier - 31 décembre 1853; 141 r°-186 r°
  - Liste chronologique des actes pour la période du 3 janvier au 31 décembre 1854, 3 janvier - 31 décembre 1854; 186 r°-223 r°
  - Liste chronologique des actes pour la période du 2 janvier au 31 décembre 1855, 2 janvier - 31 décembre 1855; 223 v°-254 v°
  - Liste chronologique des actes pour la période du 2 janvier au 31 décembre 1856, 2 janvier - 31 décembre 1856; 254 v°-290 v°
  - Liste chronologique des actes pour la période du 2 janvier au 31 décembre 1857, 2 janvier - 31 décembre 1857; 290 v°-312 v°
  - Liste chronologique des actes pour la période du 2 janvier au 31 décembre 1858, 2 janvier - 31 décembre 1858; 312 v°-340 r°
  - Liste chronologique des actes pour la période du 3 janvier au 11 juin 1859, 3 janvier - 11 juin 1859; 340 r°-354 v°
- Répertoire chronologique pour la période du 11 juin 1859 au 18 juillet 1868, 11 juin 1859 - 18 juillet 1868; MC/RE/VIII/23; Un registre de 301 feuillets de papier manuscrits, hauteur 35,5 x largeur 25,5 cm, composé de 3 cahiers foliotés par le notaire. Le registre est dans état médiocre et nécessiterait une restauration. Le feuillet n°1 est volant.
  - Liste chronologique des actes pour la période du 11 juin au 31 décembre 1859, 11 juin - 31 décembre 1859; 1 r°-19 v°
  - Liste chronologique des actes pour la période du 2 janvier au 31 décembre 1860, 2 janvier - 31 décembre 1860; 20 r°-67 v°
  - Liste chronologique des actes pour la période du 2 janvier au 31 décembre 1861, 2 janvier - 31 décembre 1861; 67 v°-104 v°
  - Liste chronologique des actes pour la période du 2 janvier au 31 décembre 1862, 2 janvier - 31 décembre 1862; 104 v°-131 v°
  - Liste chronologique des actes pour la période du 2 janvier au 31 décembre 1863, 2 janvier - 31 décembre 1863; 132 r°-157 r°
  - Liste chronologique des actes pour la période du 2 janvier au 31 décembre 1864, 2 janvier - 31 décembre 1864; 157 r°-186 r°
  - Liste chronologique des actes pour la période du 2 janvier au 30 décembre 1865, 2 janvier - 30 décembre 1865; 186 r°-218 v°
  - Liste chronologique des actes pour la période du 2 janvier au 31 décembre 1866, 2 janvier - 31 décembre 1866; 218 v°-246 v°
  - Liste chronologique des actes pour la période du 2 janvier au 31 décembre 1867, 2 janvier - 31 décembre 1867; 246 v°-284 r°
  - Liste chronologique des actes pour la période du 2 janvier au 18 juillet 1868, 2 janvier - 18 juillet 1868; 284 r°-300 v°
- Répertoire chronologique pour la période du 18 juillet 1868 au 29 avril 1874, 18 juillet 1868 - 29 avril 1874; MC/RE/VIII/24; Un registre de 101 feuillets de papier manuscrits, hauteur 35, 5 x largeur 25, 5 cm folioté par le notaire. Le registre est en très mauvais état. La reliure est très endommagée et nécessiterait une restauration. Les feuillets n°1, 40, 41, 80 et 81 sont volants, le feuillet n°10 est presque détaché. On constate au feuillet 95 v° une annotation récente à l'encre bleue.
  - Liste chronologique des actes pour la période du 18 juillet au 31 décembre 1868, 18 juillet - 31 décembre 1868; 1 r°-9 v°
  - Liste chronologique des actes pour la période du 2 janvier au 31 décembre 1869, 2 janvier - 31 décembre 1869; 9 v°-33 r°
  - Liste chronologique des actes pour la période du 3 janvier au 30 décembre 1870, 3 janvier - 30 décembre 1870; 33 v°-48 r°
  - Liste chronologique des actes pour la période du 3 janvier au 30 décembre 1871, 3 janvier - 30 décembre 1871; 48 r°-57 v°
  - Liste chronologique des actes pour la période du 2 janvier au 31 décembre 1872, 2 janvier - 31 décembre 1872; 57 v°-77 v°
  - Liste chronologique des actes pour la période du 2 janvier au 31 décembre 1873, 2 janvier - 31 décembre 1873; 77 v°-95 v°
  - Liste chronologique des actes pour la période du 2 janvier au 29 avril 1874, 2 janvier - 29 avril 1874; 95 v°-100 v°
- Répertoire chronologique pour la période du 1er mai 1874 au 5 août 1880, 1er mai 1874 - 5 août 1880; MC/RE/VIII/25; Ce répertoire comporte 167 feuillets et fait partie d' un registre de 201 feuillets de papier manuscrits, hauteur 35, 5 x largeur 25, 5 cm folioté par le notaire. Le registre est en assez bon état.
  Le registre contient aussi le répertoire du notaire Félix Bertrand pour la période du 6 août 1880 au 8 novembre 1881.
  - Liste chronologique des actes pour la période du 1er mai au 31 décembre 1874, 1er mai - 31 décembre 1874; 1 r°-16 r°
  - Liste chronologique des actes pour la période du 2 janvier au 30 décembre 1875, 2 janvier - 30 décembre 1875; 16 r°-46 v°
  - Liste chronologique des actes pour la période du 4 janvier au 30 décembre 1876, 4 janvier - 30 décembre 1876; 47 r°-71 r°
  - Liste chronologique des actes pour la période du 3 janvier au 31 décembre 1877, 3 janvier - 31 décembre 1877; 71 r°-91 v°
  - Liste chronologique des actes pour la période du 2 janvier au 31 décembre 1878, 2 janvier - 31 décembre 1878; 91 v°-115 v°
  - Liste chronologique des actes pour la période du 3 janvier au 31 décembre 1879, 3 janvier - 31 décembre 1879; 116 r°-147 v°
  - Liste chronologique des actes pour la période du 2 janvier au 5 août 1880, 2 janvier - 5 août 1880; 147 v°-167 r°